臺灣基隆地方法院刑事判決　　　　　　　100年度訴字第400號
公　訴　人　臺灣基隆地方法院檢察署檢察官
被　　　告　龔英傑
上列被告因偽造文書等案件，經檢察官提起公訴（100 年度偵字
第1802號），被告就被訴事實為有罪之陳述，本院合議庭裁定由
受命法官獨任進行審判，經改依簡式審判程序審理後判決如下：
    主  文
龔英傑共同踰越門扇竊盜，累犯，處有期徒刑捌月；又共同意圖
為自己不法之所有，以不正方法由自動付款設備取得他人之物，
累犯，處有期徒刑月；又行使偽造私文書，足以生損害於公眾
及他人，累犯，處有期徒刑月，偽造之「陳東財」簽名壹枚沒
收之。應執行有期徒刑壹年，偽造之「陳東財」簽名壹枚沒收之
。
    事  實
一、龔英傑曾犯竊盜罪，經本院於民國96年10月11日以96年度易
    字第572 號判決判處有期徒刑8 月確定，甫於97年9 月23日
    縮短刑期執行完畢出獄，猶不知悔改，與綽號「文淵」真實
    姓名年籍不詳之成年男子共同意圖為自己不法之所有，於
    100 年2 月13日凌晨3 時許，至基隆巿中山區○○路277 號
    吳庭緯經營之「巧意麵包店」，由「文淵」自未上鎖之氣窗
    攀爬進入「巧意麵包店」內，龔英傑則在外把風之方式，共
    同竊取吳庭緯所有之現金新臺幣（下同）5,000 元、華碩牌
    筆記型電腦1 台（型號K40JJ ，序號K40VXJ730PD-QHQVTA）
    及台新國際商業銀行（下稱台新銀行）存摺1 本及金融卡1
    張，得手後，「文淵」將竊得之5,000 元全數取走，台新銀
    行金融卡及筆記型電腦1 台則交予龔英傑。龔英傑再持上開
    竊得之台新銀行金融卡，於同日凌晨5 時55分，至基隆巿中
    正區○○路133 之1 號台新銀行附設之自動提款機，輸入「
    文淵」在「巧意麵包店」查看到之金融卡密碼，使自動付款
    設備對於持卡人真正之辨識系統陷於錯誤，以此不正方法，
    盜領吳庭緯上開帳戶內之現金20,000元，再接續於同日6 時
    12分許、6 時13分，在基隆巿仁愛區○○路60號彰化銀行附
    設之自動提款機，以同上方法盜領吳庭緯上開帳戶內之現金
    20,000元、4,000 元，龔英傑拿取20,000元後，將其餘
    24,000元交予「文淵」。龔英傑再於同年2 月19日14時30分
    許，持上開竊得之華碩牌筆記型電腦1 台，至基隆巿仁愛區
    ○○路353 號1 樓「鈦傳科技股份有限公司」（下稱鈦傳公
    司）出售，龔英傑為避免遭查緝，基於行使偽造私文書之犯
    意，冒稱為「陳東財」，於鈦傳公司之轉讓切結書上，偽簽
    「陳東財」之署名及身分證字號「Ｚ000000000」等字樣，而
    冒用「陳東財」名義，將上開華碩牌筆記型電腦1 台，以
    4,500 元之代價，販售予不知情之楊庭瑋，並將上開偽造之
    轉讓切結書1 紙交予楊庭瑋而為行使，足生損害於鈦傳公司
    及「陳東財」。嗣經吳庭緯報案，且經警至鈦傳公司查贓後
    ，循線查獲龔英傑，始知上情。
二、案經基隆巿警察局第四分局報告臺灣基隆地方法院檢察署檢
    察官偵查後起訴。
    理  由
壹、程序事項：
    本件被告龔英傑所犯者非為死刑、無期徒刑、最輕本刑為3
    年以上有期徒刑之罪或高等法院管轄第一審案件，其於準備
    程序進行中，先就被訴事實為有罪之陳述，經告知其簡式審
    判程序之旨，並聽取公訴人、被告之意見後，本院業已依刑
    事訴訟法第273 條之1 第1 項之規定，裁定由受命法官獨任
    以簡式審判程序進行本案之審理。
貳、實體事項：
一、上開事實，業據被告龔英傑於本院審理時坦承在卷，與證人
    即被害人吳庭緯於警詢及偵訊時結證情節相符，且據證人楊
    庭瑋於警詢時證述在卷，復有刑案現場測繪圖、巧意麵包店
    失竊現場照片3 幀、被害人吳庭緯台新銀行存褶存提款明細
    影本1 紙、台新銀行100 年2 月13日5 時55分自動提款機監
    視錄影畫面翻拍照片2 幀、鈦傳公司100 年2 月19日14時30
    分監視錄影畫面翻拍照片3 幀、轉讓切結書1 紙存卷可查，
    被告之自白核與事實相符，可以採信。綜上，本案事證明確
    ，被告之犯行洵堪認定，應依法論科。
二、論罪科刑
  (一)核被告所為，係犯刑法第216 條、第210 條之行使偽造私文
    書罪、第321 條第1 項第2 款之加重竊盜罪及第339 條之2
    第1 項之由自動付款設備取得他人之物罪。被告偽造「陳東
    財」署押之行為，為偽造私文書之部分行為；又偽造上開私
    文書復提出行使，偽造之低度行為復為嗣後行使之高度行為
    所吸收，均不另論罪。被告就加重竊盜罪及由自動付款設備
    取得他人之物罪，與「文淵」間有犯意聯絡及行為分擔，均
    應以共同正犯論。被告所犯上開3 罪，犯意各別，罪名有異
    ，應分論併罰。
  (二)被告有犯罪事實欄一所示論罪科刑執行完畢情形，有臺灣高
    等法院被告前案紀錄表乙份附卷可查，其於有期徒刑執行完
    畢後5 年內，故意再犯本3 件有期徒刑以上之罪，為累犯，
    均應依刑法第47條第1 項加重其刑。
  (三)爰審酌被告之素行，及其年輕力壯，不思以正當方式獲取所
    需等情，暨衡及其犯罪動機、目的、手段、所取財物之價值
    等一切情狀，量處如主文所示之刑。
  (四)附卷轉讓切結書所示「陳東財」之簽名，出於被告之偽造，
    業據被告供承在卷，不問屬於犯人與否，依刑法第219 條規
    定宣告沒收之。
據上論斷，應依刑事訴訟法第273 條之1 第1 項、第299 條第1
項前段，刑法216 條、第210 條、第321 條第1 項第2 款、第
339 條之2 第1 項、第28條、第47條第1 項、第51條第5 款、第
219 條，刑法施行法第1 條之1 ，判決如主文。
本案經檢察官王亞樵到庭執行職務。
中    華    民    國   100    年    9     月    9     日
                  刑事第五庭法    官  吳佳齡
以上正本證明與原本無異。
如不服本判決應於收受送達後10日內向本院提出上訴書狀，並應
敘述具體理由；其未敘述上訴理由者，應於上訴期間屆滿後20日
內向本院補提理由書（均須按他造當事人之人數附繕本）「切勿
逕送上級法院」。
中    華    民    國   100    年    9     月    9     日
                            書 記 官  莊智凱
附錄論罪法條:
中華民國刑法第216條
（行使偽造變造或登載不實之文書罪）
行使第 210 條至第 215 條之文書者，依偽造、變造文書或登載
不實事項或使登載不實事項之規定處斷。
中華民國刑法第210條
（偽造變造私文書罪）
偽造、變造私文書，足以生損害於公眾或他人者，處 5 年以下
有期徒刑。
中華民國刑法第321條
（加重竊盜罪）
犯竊盜罪而有下列情形之一者，處 6 月以上、5 年以下有期徒
刑，得併科新臺幣 10 萬元以下罰金：
一、侵入住宅或有人居住之建築物、船艦或隱匿其內而犯之者。
二、毀越門扇、牆垣或其他安全設備而犯之者。
三、攜帶兇器而犯之者。
四、結夥三人以上而犯之者。
五、乘火災、水災或其他災害之際而犯之者。
六、在車站、埠頭、航空站或其他供水、陸、空公眾運輸之舟、
    車、航空機內而犯之者。
前項之未遂犯罰之。
中華民國刑法第339條之1
（違法由收費設備取得他人之物之處罰）
意圖為自己或第三人不法之所有，以不正方法由收費設備取得他
人之物者，處 1 年以下有期徒刑、拘役或 3 千元以下罰金。
以前項方法得財產上不法之利益或使第三人得之者，亦同。